Danielle Rheder

Motion Graphics, Edição de Vídeo

daniellerheder@gmail.com

+55 (19) 99233-2301

Danielle Rheder, 25 anos, formada em Comunicação Social com ênfase em Audiovisual pela Universidade Estadual Paulista. Atualmente morando em Florianópolis-SC. Interessada pelas novas possibilidades tecnológicas para a arte e o audiovisual, tenho focado meus estudos no ramo da animação, da arte interativa e da videoinstalação. Possuo experiência em diversos setores do audiovisual, desde Produção, Roteiro, Captação de áudio e imagens à Edição de Vídeo e *Motion Graphics*, tendo descoberto ao longo do tempo uma paixão em especial por estes dois últimos. Curiosa e autodidata, venho sempre buscando me aventurar em novos aprendizados e na descoberta de novas possibilidades de expressão visual.

Formação Acadêmica

Bacharel em Comunicação Social -Rádio e TV

UNESP - Universidade Estadual Paulista

2014 a 2018

Experiência

TV Unesp

Programa Artefato

Produção, Roteiro & Mídias Sociais

2016 - 2017

Brisarte

Videomapping & Projeções Interativas

Concepção Estética e Mixagem de Vídeo

2016 - Atualmente

Moksha

Videoinstalação

Animação, Edição de Vídeo & Direção

Artística

Julho de 2018

As Extraordinárias Aventuras de Asteraldo

Programa de TV

Direção Geral & Edição de VTs

Outubro de 2016

Competências

- Motion Design
- Edição de Vídeo
- Design Gráfico
- Direção de Arte
- Captação de Imagem
- Captação de Som
- Gestão de Mídias Digitais
- Produção Audiovisual

Ferramentas







Idiomas

Português Nativo

Inglês Intermediário

Espanhol Básico